【裁判字號】    90,上易,3
【裁判日期】    900606
【裁判案由】    詐欺
【裁判全文】
福建高等法院金門分院刑事判決                        九十年度上易字第三號
    上訴人  福建金門地方法院檢察署檢察官
    被  告  甲○○
    被  告  乙○○
右上訴人因被告詐欺等案件，不服福建金門地方法院八十九年度易字第一０號，中華
民國八十九年十二月廿九日第一審判決（起訴案號福建金門地方法院檢察署八十八年
度偵續字第二號），提起上訴，本院判決如左：
    主    文
上訴駁回。
    事實及理由
一、本案經本院審理結果，認第一審判決被告無罪並無不當，應予維持，並引用第一
    審判決書記載之理由。
二、(一)檢察官上訴意旨略以：茲據告訴人呂榮泰具狀：以「原審判決就犯罪事實未予
      詳查，所載理由矛盾，亦未詳加調查證據」等語，請求上訴，經核聲請人所述
      事項，認其聲請尚非顯無理由，爰提起上訴等語。
    (二)經查本院調查中被告甲○○供稱：「八十二年間與告訴人呂榮泰共同投資國泰
      飯店，八十三年間告訴人匯款八百十四萬八千八百元與伊，係告訴人應付之工
      程款，並不是借款，又伊簽發兩紙支票面額分別為一百七十萬元及三百卅萬元
      給告訴人，目的是為了讓他拿這兩張支票去借款，來支付工程款，金湖鎮漁村
      五十八號房地是伊太太乙○○出錢買的，所以把房子登記在他名下，伊等並未
      收到假處分通知，伊太太想在山外買房子，故向金門縣農會辦理貸款」，被告
      乙○○供稱：「房子是伊出錢買的，當初伊不知道有假處分，想在山外買房子
      所以向金門縣農會貸款」各等語，經質諸告訴人呂榮泰有何意見，據陳稱：「
      沒有，對原審判決沒有意見，現在不願意上訴，要息事寧人」云云，足見被告
      等之上開供述尚堪採信，則本件假處分程序既未執行，債務人即被告等無法知
      悉有准予假處分之裁定，被告等處分財產之行為僅係巧合，尚難認有毀損債權
      之故意，自無刑法第三百五十六條之刑責可言，又面額一百七十萬元之支票發
      票日是八十四年十二月廿日，面額三百卅萬元之支票，發票日為八十五年六月
      廿日，二紙支票發票日均在國泰飯店結束營業之後，被告甲○○未能兌現支票
      係因飯店虧損，始無力支付之事實應可認定，自難僅因支票不能兌現，即認被
      告於簽發支票之時，即具不法所有意圖，何況本院調查中被告稱：支票係借與
      告訴人提供其調借現款，以付告訴人應負之工程款，告訴人對此並不爭執，則
      支票不能兌現，亦難謂被告有詐欺犯行，至於告訴人匯款八百十四萬八千八百
      元，既係告訴人應分擔之工程款，更無詐欺之可言。綜上所述，足見檢察官之
      上訴，非有理由，應予駁回。
據上論斷，應依刑事訴訟法第三百七十三條、第三百六十八條判決如主文。
本案經檢察官劉家芳到庭執行職務。
中      華      民      國    九十      年      六      月      六      日
                                    福建高等法院金門分院刑事庭
                                        審判長法  官  郭  君  勳
                                              法  官  林  勤  綱
                                              法  官  李  宗  榮
右正本證明與原本無異。
不得上訴。
中      華      民      國    九十      年      六      月      七      日
                                              書記官  李  麗  鳳


司法院資訊處製作；財團法人民間司法改革基金會備份。
